臺灣士林地方法院民事裁定
111年度司繼字第1706號
聲  請  人  楊麗玉  


關  係  人  呂浩瑋律師
上列聲請人聲請選任被繼承人謝清順之遺產管理人事件，本院裁
定如下：
    主  文
選任呂浩瑋律師（事務所設於桃園市○○區○○路0 段000 號10樓）
為被繼承人謝清順（男，民國00年0 月0 日生，身分證統一編號
：Z000000000號，生前籍設新北市○○區○○街0 段00巷00○0 號，
民國110 年10月29日死亡）之遺產管理人。
准對被繼承人謝清順之大陸地區以外繼承人為承認繼承之公示催
告。
被繼承人謝清順之大陸地區以外繼承人，應自前項公示催告最後
揭示法院公告處、資訊網路及其他適當處所之日起壹年貳月內承
認繼承。上述期限屆滿，無繼承人承認繼承時，被繼承人謝清順
之遺產，於清償債權並交付遺贈物後，如有賸餘即歸屬國庫。
聲請程序費用由被繼承人謝清順之遺產負擔。
    理  由
一、按先順序繼承人均拋棄其繼承權時，由次順序之繼承人繼承
    ，其次順序繼承人有無不明或第四順序之繼承人均拋棄其繼
    承權者，準用關於無人承認繼承之規定，民法第1176條第6 
    項定有明文。次按繼承開始時，繼承人有無不明，而無親屬
    會議或親屬會議未於1 個月內選定遺產管理人者，利害關係
    人得聲請法院選任遺產管理人，並由法院依公示催告程序，
    定6 個月以上之期限，公告繼承人，命其於期限內承認繼承
    ，民法第1177條、第1178條亦有明文。
二、本件聲請意旨略以：聲請人楊麗玉執有被繼承人謝清順簽發
    之本票4 紙，被繼承人為擔保對聲請人所負債務之清償責任
    ，並以其所有之不動產為聲請人設定新臺幣150 萬元之抵押
    權。詎聲請人於上開本票屆期提示後未獲清償，聲請人業向
    本院對被繼承人聲請強制執行，經本院以110 年度司執字第
    19817 號拍賣抵押物強制執行事件受理，然被繼承人已於民
    國110 年10月29日死亡，且其繼承人均已拋棄繼承權或死亡
    ，親屬會議亦未於1 個月內選定遺產管理人，致使聲請人無
    法對遺產行使權利，為確保聲請人之權利，爰依民法第1178
    條第2 項之規定，聲請選任被繼承人之遺產管理人等語。
三、經查，聲請人所陳之上開事實，業據其提出本院執行命令、
    戶籍謄本、本院拋棄繼承事件准予備查公告、繼承系統表、
    遺產稅免稅證明書節本等件為證，並經本院依職權調取本院
    110 年度司繼字第2025號拋棄繼承事件卷宗及被繼承人之繼
    承人戶籍資料核閱無誤，堪信其主張為真實。據此，本件被
    繼承人之繼承人均已拋棄繼承或死亡，其親屬會議亦未於法
    定期限內選定遺產管理人，從而聲請人以利害關係人之身分
    ，聲請本院選任被繼承人之遺產管理人，洵屬有據。聲請人
    陳報關係人呂浩瑋律師同意擔任本件遺產管理人，有陳報狀
    、同意書及本院公務電話紀錄在卷可憑。本院審酌呂浩瑋律
    師已同意擔任被繼承人之遺產管理人，且遺產管理人之職務
    極為繁瑣且涉及法律專業，如由不諳法令之人出任遺產管理
    人，恐難適任，因認選任呂浩瑋律師為被繼承人之遺產管理
    人較為適宜，爰裁定如主文第1 項所示，併依法為承認繼承
    之公示催告。　　　
四、依家事事件法第127 條第4 項，裁定如主文。
五、如不服本裁定，應於裁定送達後10日內，以書狀向本院提出
    抗告狀，並繳納抗告費新臺幣1,000 元。
中　　華　　民　　國　　111 　年　　12　　月　　7 　　日
                  
　　　　　　　　　家事庭司法事務官